臺灣高等法院花蓮分院刑事判決
上　訴　人　臺灣臺東地方法院檢察署檢察官
被　　　告　甲○○
上列上訴人因被告毒品危害防制條例案件，不服臺灣臺東地方法
院95年度訴字第27號中華民國95年6月15日第1審判決（起訴案號
：臺灣臺東地方法院檢察署95年度毒偵字第357、393號），提起
上訴，本院判決如下：
    主  文
原判決有關甲○○施用第一級毒品罪暨定執行刑部分撤銷。
甲○○連續施用第一級毒品，累犯，處有期徒刑壹年肆月，扣案
之毒品海洛因（鑑驗後淨重）零點貳柒公克、海洛因零點肆公克
（含袋重）沒收銷燬，盛裝上開毒品海洛因之包裝袋壹只、葡萄
糖粉壹小包、針筒貳支及吸管參支均沒收。
    事  實
一、甲○○前曾於民國88年、89年間，因傷害罪、毒品危害防制
    條例及恐嚇罪，分別經判處有期徒刑6月、4月、2月5日、2
    月、2月確定，並定應執行刑為1年1月，嗣於90年9月30日縮
    刑期滿執行完畢。期間因施用毒品案件，經裁定令入戒治處
    所施以強制戒治，於89年11月14日停止強制戒治付保護管束
    ，於90年10月4日保護管束期滿，而經判處有期徒刑2月5日
    確定。詎其竟不知悔改，復基於施用毒品之概括犯意，自93
    年間起至95年4月17日止，連續在其位於臺東縣大武鄉大武
    村崁仔腳70之2號住處、友人住處或臺東市市區，以針筒注
    射靜脈方式施用第1級毒品海洛因多次。嗣分別於94年9月13
    日，在友人詹小琪位於高雄市○○區○○路202號2樓住處，
    為警當場查獲，並扣得注射針筒共計22支（含使用過16支、
    未使用過6支）、吸食器1組、橡皮管1條及夾鏈袋1大包；另
    於94年12月12日，在臺東市區其所駕駛之車上為警當場查獲
    ，並扣得第1級毒品海洛因1包（鑑驗後淨重0.27公克）、葡
    萄糖粉1小包、吸管及注射針筒各1支等物；又於95年4月17
    日，在臺東市○○路○段附近為警查獲，並扣得海洛因0.4公
    克，因而查獲其上開連續施用毒品之情。
二、案經臺東縣警察局臺東分局及臺灣高雄地方法院檢察署呈請
    臺灣高等法院檢察署檢察長核轉臺灣臺東地方法院檢察署檢
    察官偵查起訴及移送併案審理。
    理  由
一、上揭犯罪事實，業據被告甲○○迭於偵查中及本院審理時坦
    承不諱，並有為警查獲之第1級毒品海洛因1小包（鑑驗後淨
    重0.27公克）、海洛因0.4公克、葡萄糖粉1小包、針筒2支
    及吸管3支等物扣案可證，復有前開扣案物品之照片11幀在
    卷可佐。又被告多次為警查獲，經採尿液送請慈濟大學濫用
    藥物檢驗中心檢驗結果，多次呈安非他命及鴉片類陽性反應
    ，有慈濟大學濫用藥物檢驗中心檢驗總表5份附卷足憑。再
    者，上開扣案之白色粉末共計1小包（鑑驗後淨重合計0.27
    公克）均經送請法務部調查局鑑定結果，白色粉末3小包均
    含第1級毒品海洛因成分，有該局於95年5月30日函覆之調科
    壹字第26000314號鑑定通知書1紙在卷可按。另被告前於89
    年間因施用毒品案件，經裁定令入戒治處所施以強制戒治，
    其於89年11月14日停止強制戒治付保護管束，於90年10月4
    日保護管束期滿，而經判處有期徒刑2月5日確定，有前開裁
    判書及臺灣高等法院被告全國前案紀錄表附卷可參。是以，
    本件事證明確，被告犯行，洵堪認定。
二、核被告甲○○上揭所為，係分別犯毒品危害防制條例第10條
    第1項之施用第1級毒品罪。又其所犯上開施用第1級毒品多
    次行為，時間密接，犯罪構成要件相同，顯係基於概括犯意
    反覆為之，應依95年修正前之連續犯規定論以一罪，並加重
    其刑。而被告於94年9月14日凌晨3時許起至95年4月17日，
    在上開處所施用第1級毒品海洛因之犯行，起訴事實雖未論
    及，惟該部分與已起訴之施用第1級毒品安非他命之犯罪事
    實，有連續犯之裁判上一罪關係，依審判不可分之原則，應
    為起訴效力所及，且經檢察官移送併辦，本院自得併予審究
    ，附此敘明。而被告前曾於88年、89年間，因傷害罪、毒品
    危害防制條例及恐嚇罪，分別經臺東地方法院以89年度易字
    第284號、88年度易字第422號、89年度東簡字第37號、89年
    度東簡字第169號及90年度簡字第22號，判處有期徒刑6月、
    4 月、2月5日、2月、2月確定，並定應執行刑為1年1月，嗣
    於90年9月30日縮刑期滿執行完畢，此有臺灣高等法院被告
    全國前案紀錄表一份在卷可查，其受有期徒刑之執行完畢後
    5 年內，再犯本案有期徒刑以上之罪，為累犯，應依法加重
    其刑。原審論處被告罪刑，固屬無誤，然未及審酌被告94年
    12 月以後到95年4月間施用毒品的犯行，應由本院撤銷改判
    。爰審酌被告素行、對社會之危害、不知悔改再犯施用毒品
    之情、施用毒品情節及其犯罪後坦承之態度等一切情狀，量
    處如主文所示之刑。末查前開扣案海洛因（鑑驗後淨重合計
    0.27公克），海洛因0.4公克屬毒品危害防制條例第2條第2
    項第1款之第1級毒品，爰依同條例第18條第1項前段規定，
    不問屬於犯人與否，應予沒收銷燬；至盛裝上開毒品海洛因
    之包裝袋1只、葡萄糖粉1小包、針筒2支及吸管3支等物，則
    係被告自承為其所有供施用毒品犯罪所用之物，惟尚非製造
    專供施用毒品使用，故非屬毒品危害防制條例第18條第1項
    前段規定之「專供施用毒品之器具」，應另依刑法第38條第
    1 項第2款規定，併予宣告沒收。
三、據上論斷，應依刑事訴訟法第369條第1項前段、第364條、
    第299條第1項前段、毒品危害防制條例第10條第1項、第18
    條第1項前段，刑法第11條前段、95年修正前第56條、第47
    條、第38條第1項第2款，判決如主文。
本案經檢察官乙○○到庭執行職務。
中　　華　　民　　國　　96　　年　　1　　月　　30　　日
                  刑事庭審判長法  官 謝志揚
                              法  官 林慶煙
                              法  官 賴淳良
以上正本證明與原本無異
如對本判決不服，應於送達後10內，向本院提出上訴狀。其未敘
述理由者，並應於提出上訴狀後10內向本院補提理由狀（須附繕
本）。
                              書記官 邱廣譽
中　　華　　民　　國　　96　　年　　1　　月　　30　　日
附錄    本判決論罪科刑法條：
毒品危害防制條例第10條第1項
施用第一級毒品者，處 6 月以上 5 年以下有期徒刑。
